【裁判字號】    97,交聲,830
【裁判日期】    970604
【裁判案由】    違反道路交通管理處罰條例聲明異議
【裁判全文】
臺灣臺北地方法院交通事件裁定       97年度交聲字第830號
  異  議  人
  即受處分人  甲○
上列受處分人因違反道路交通管理處罰條例案件，對於臺北市交
通事件裁決所中華民國九十七年三月二十五日所為之處分（原處
分案號：北市裁二字第裁二二—Ａ00000000號）聲明異
議，本院裁定如下：
    主    文
異議駁回。
    理    由
一、按汽車駕駛人，行經有燈光號誌管制之交岔路口闖紅燈，處
    新臺幣（下同）一千八百元以上五千四百元以下罰鍰，又汽
    車駕駛人，有違反道路交通管理處罰條例第五十三條情形者
    ，除依原條款處罰鍰外，並予記違規點數三點，道路交通管
    理處罰條例第五十三條第一項、第六十三條第一項第三款，
    分別定有明文。
二、本件異議人即受處分人甲○於民國九十六年十一月十九日十
    三時四十分，駕駛車號二Ｈ－八○六○號自用小客車，行駛
    臺北市○○○路南往北方向，於行經中山南路及濟南路口時
    ，經警拍照逕行舉發有行經燈光號誌管制之交岔路口闖紅燈
    之違規，受處分人申訴後，經原處分機關臺北市交通事件裁
    決所審查結果，仍認受處分人有前開違規行為，而依道路交
    通管理處罰條例第五十三條第一項、第六十三條規定，於九
    十七年三月二十五日裁處受處分人二千七百元之罰鍰，並記
    違規點數三點之事實，有卷附臺北市政府警察局舉發違反道
    路交通管理事件通知單（北市警交大字第Ａ0000000
    0號）、臺北市交通事件裁決所九十七年三月二十五日裁決
    書（北市裁二字第裁二二－Ａ00000000號）可稽。
三、受處分人異議意旨略以：伊於九十六年十一月十九日，因急
    於辦理兄長在臺大醫院的住院手續，於行經中山南路、濟南
    路口時，可能因為心急沒時時注意燈號轉變，但在發現燈號
    轉紅時也煞車停住，未再行駛，如係刻意闖紅燈，駕駛人應
    會加速往前行駛，而不會停靠於停止線前方云云。
四、經查：本件受處分人於前揭時地，駕駛上開車輛闖紅燈之事
    實，有彩色採證相片二紙附卷可稽，事證明確。受處分人雖
    辯稱：伊並無闖紅燈之意圖云云，然查，依卷附九十六年十
    一月十九日十三時四十分三十八秒（下稱第一紙採證相片）
    及三十九秒（下稱第二紙採證相片）之彩色採證相片二紙，
    第一紙採證相片顯示，於路口號誌甫轉換為紅燈時，受處分
    人所駕駛車輛之車身橫跨在路口停止線上，並閃右轉方向燈
    ，又第二紙採證相片顯示，受處分人所駕駛車輛於路口號誌
    仍為紅燈時，繼續向前直行通過路口，按駕駛人駕車行駛於
    道路上，本應時時注意號誌變化，本件受處分人既於號誌轉
    換為紅燈時始跨越停止線，顯然未於號誌轉換前之黃燈時即
    先作停車之準備，甚且於路口號誌仍為紅燈時，向前直行通
    過路口，其有闖紅燈之主觀故意與客觀行為，洵屬無疑，所
    辯顯不足採。
五、綜上，本件受處分人確有闖紅燈之違規行為，其違規事實該
    當於道路交通管理處罰條例第五十三條第一項、第六十三條
    第一項第三款之構成要件，舉發機關依法舉發，原處分機關
    依上開規定裁處受處分人二千七百元罰鍰，並記違規點數三
    點，經核於法並無違誤。受處分人之聲明異議，為無理由，
    應予駁回。
六、據上論斷，依道路交通案件處理辦法第十九條，裁定如主文
    。
中    華    民    國  九十七  年    六    月    四    日
                        交通法庭  法  官  孫  曉  青
上正本證明與原本無異。
如不服本裁定，應於裁定送達後五日內，向本院提出抗告狀。
                                  書記官  郭  錦  賢
中    華    民    國  九十七  年    六    月    四    日


司法院資訊處製作；財團法人民間司法改革基金會備份。
